ja: アブサンスタイル: 蒸留; ミックス; その他
ro-RO: Tip absint: Distilat; Amestecat; Altele
sl-SI: Vrsta absinta: Destiliran; Mešan; Drugi
tr: Absinthe Stili: Damıtılmış; Karışık; Diğer
ko: 압생트 스타일: 증류; 혼합; 기타
pt-BR: Estilo do absinto: Destilado; Mix; Outro
nl: Absintstijl: Gedistilleerd; Gemengd; Andere
it: Stile di assenzio: Distillato; Misto; Altro
hr-HR: Stil apsinta: Destilirani; Miješani; Ostalo
lt-LT: Absento tipas: Distiliuotas; Maišytas; Kita
de: Absinth-Stil: Destilliert; Gemischt; Sonstiges
th: สไตล์แอปซินท์: กลั่น; ผสม; อื่นๆ
pl: Styl absyntu: Destylowany; Mieszane; Inne
zh-TW: 苦艾酒樣式: 蒸餾; 混合; 其他
fr: Type d’absinthe: Distillée; Mixte; Autre
sv: Absintstil: Destillerad; Blandad; Övrigt
pt-PT: Estilo de absinto: Destilado; Mistura; Outro
fi: Absinttityyppi: Tislattu; Sekoitettu; Muu
hu: Az abszint stílusa: Desztillált; Vegyes; Egyéb
bg-BG: Тип на абсента: Дестилиран; Смесен; Други
cs: Druh absintu: Destilovaný; Míchaná; Jiné
da: Absintstil: Destilleret; Blandet; Andet
sk-SK: Štýly absintu: Destilovaný; Zmiešaný; Iné
es: Estilo de absenta: Destilada; Mezcla; Otros
el: Στυλ αψεντιού: Αποσταγμένο; Ανάμεικτο; Άλλο
vi: Phong cách rượu absinthe: Chưng cất; Hỗn hợp; Khác
ru: Способ изготовления абсента: Очищенный; Смешанный; Другое
zh-CN: 苦艾酒款式: 蒸馏; 混合; 其他
en: Absinthe style: Distilled; Mixed; Other
nb: Absintstil: Destillert; Blandet; Annet